【裁判字號】    92,交簡上,81
【裁判日期】    921028
【裁判案由】    公共危險
【裁判全文】
臺灣高雄地方法院刑事判決                        九十二年度交簡上字第八一號
    上  訴  人
    即  被  告  乙○○
右上訴人因公共危險案件，不服臺灣高雄地方法院交通法庭九十二年度交簡字第一四
五九號，中華民國九十二年八月三十日第一審刑事簡易判決（聲請簡易判決處刑案號
：臺灣高雄地方法院檢察署九十二年度偵字第一一一四三號、第一一三五二號），提
起上訴，本院管轄第二審之合議庭判決如左：
    主  文
上訴駁回。
    事  實
一、本案經本院審理結果，認第一審以上訴人即被告乙○○犯刑法第一百八十五條之
    三之罪，並審酌被告為累犯，且非基於概括犯意，二次分別於酒醉後仍騎乘高度
    危險重型機車之動力交通工具上路行駛，被告呼氣酒精濃度測試分別高達每公升
    零點九九毫克、零點九七毫克，足見被告酒醉程度非輕等一切情狀，援引刑事訴
    訟法第四百四十九條第一項前段，刑法第一百八十五條之三、第四十一條第一項
    前段，罰金罰鍰提高標準條例第二條之規定，逕以簡易判決分別量處上訴人有期
    徒刑四月、五月，並定其應執行刑為有期徒刑七月，諭知如易科罰金，以三百元
    折算一日，其認事、用法及量刑均無不當，應予維持，並引用第一審判決書記載
    之事實、證據及理由。
二、上訴人即被告乙○○經合法傳喚未到庭，然據其上訴書狀稱：被告酒醉駕車之犯
    行，已由台灣屏東地方法院審結，本案係屬重複判決，請求審酌上情，准予將原
    判決撤銷云云，而指摘原判決有所違誤。惟查：本件被告曾於九十一年十一月三
    十日下午六時二十分許，因酒後駕車，經台灣屏東地方法院於九十二年二月十二
    日，以九十二年度屏交簡字第九號判處有期徒刑六月，復經台灣屏東地方法院檢
    察官以被告另有於九十二年二月十三日再度酒後駕車之犯行（即本件聲請人九十
    二年度偵字第一一一四三號聲請簡易判決部分），而聲請上訴，經台灣屏東地方
    法院合議庭認為移送併案審理部分並無連續犯之裁判上一罪關係，而於九十二年
    四月二十二日，以九十二年度交簡上字第七號判決上訴駁回，此分別有上開二件
    判決書影本各一份在卷可稽，是以，並無上訴人所述重複審理之情形，而原判決
    採擇證據、認定事實、適用法律均無不當，量刑亦甚妥適，而被告上訴意旨仍執
    陳詞，指摘原判決不當，請求撤銷改判，核非可採，其上訴為無理由，應予駁回
    。
三、上訴人乙○○經合法傳喚，無正當理由不到庭，爰不待其陳述，逕行判決。
據上論斷，應依刑事訴訟法第四百五十五條之一第一項、第三項、第三百六十八條、
第三百七十一條，判決如主文。
本案經檢察官甲○○到庭執行職務。
中      華      民      國      九十二      年    十    月    二十八    日
                                  臺灣高雄地方法院刑事庭
                                      審判長法  官  邱明弘
                                            法  官  莊珮君
                                            法  官  廖建瑜
右正本證明與原本無異。
不得上訴。
                                            書記官  王翌翔
中      華      民      國      九十二      年    十    月    二十八    日


司法院資訊處製作；財團法人民間司法改革基金會備份。
